---
title: "Task3_C_5026211056_Kurniaman Andreas Zega.rmd"
output: html_document
date: '2022-04-12'
---

## Load data

```{r load-data, eval=FALSE}
download.file("http://www.openintro.org/stat/data/kobe.RData", destfile = "kobe.RData")
load("kobe.RData")
```
##1

Using `calc_streak`, compute the streak lengths of `sim_basket`.

-   Describe the distribution of streak lengths. What is the typical streak 
    length for this simulated independent shooter with a 45% shooting percentage?
    How long is the player's longest streak of baskets in 133 shots?
    
Answer : 
```{r make sim_basket variable}
output <- c("H","M")
sim_basket <- sample(output, size=133,replace = TRUE,prob= c(0.45,0.55))
sim_basket
```
```{r barplot sim_basket using calc_streak}
sim_streak <- calc_streak(sim_basket)
barplot(table(sim_streak))
```
a. Dari barplot ini dapat dilihat menunjukkan adanya distribusi berupa skew right yang mana distrubusi yang terbentuk dari barplotnya menceng ke kanan. 
b. Typical streak  length dari simulasi ini adalah 0 karena berdasarkan barplot yang sudah disajikan, streak 0 mempunyai frekuensi lebih tinggi daripada lainnya. 
c. Longest streak dari 133 shoots adalah 5 (berdasarkan barplot yang sudah disajikan di atas).


##2
-   If you were to run the simulation of the independent shooter a second time, 
    how would you expect its streak distribution to compare to the distribution 
    from the question above? Exactly the same? Somewhat similar? Totally 
    different? Explain your reasoning.

Answer : 
```{r make sim_basket2 variable}
output <- c("H","M")
sim_basket2 <- sample(output, size=133,replace = TRUE,prob= c(0.45,0.55))
sim_basket2
```
```{r  barplot sim_basket2 using calc_streak}
sim_streak2 <- calc_streak(sim_basket2)
barplot(table(sim_streak2))
```
Dari percobaan ulang perhitungan pada simulasi independen shooter, didapatkan bahwa datanya tidak persis sama(hanya agak mirip) karena terlebih karena data output dari sim_basket2 adalah data acak sehingga sedikit berbeda dengan data dari sim_basket. Namun, meskipun begitu, distribusi datanya kurang lebih akan sama yakni skew right karena peluang dari Miss ("M")itu besar yakni sekitar 55%, sehingga typical streak length juga akan tetap 0 yang menyebabkan distribusi data mencong ke kanan (skew right).


##3
-   How does Kobe Bryant's distribution of streak lengths compare to the 
    distribution of streak lengths for the simulated shooter? Using this 
    comparison, do you have evidence that the hot hand model fits Kobe's 
    shooting patterns? Explain.

Answer : 
```{r
 compare-basket, eval=FALSE}
kobe$basket
sim_basket
```
```{r kobe_streak}
kobe_streak <- calc_streak(kobe$basket)
barplot(table(kobe_streak), col = "blue")
barplot(table(sim_streak),col="red")
# blue = kobe streak, red = simulator shooter streak
```
Distribusi dari kedua barplot baik kobe maupun simulated shooter terlihat mirip yakni right skewed. Dari percobaan sebelumnya, dengan simulated shooter, dengan independent shoot, ternyata simulated shooter tidak memiliki tangan yang panas meskipun persentase masuknya 45%. Karena kedua data kelihatan cukup mirip, dapat disimpulkan bahwa tidak ada bukti untuk tangan panas Kobe (hot hand model fits Kobe's (shooting patterns).
