---
title: "Tugas1_Statistika C_5026211056_Kurniaman Andreas Zega"
output: html_document
date: '2022-03-22'

---
# load data
```{r load data present}
source("http://www.openintro.org/stat/data/present.R")
```
```{r load data arbuthnot}
source("http://www.openintro.org/stat/data/arbuthnot.R")
```

# Soal no.1
1. Tahun berapa saja yang termasuk dalam kumpulan data ini? Apa dimensi dari dataframe dan apa saja nama variabel atau kolom pada data?
- Tahun pada kumpulan data : 1940-2002
```{r kumpulan data tahun}
present$year
```
- Dimensi data : 
```{r dimensi dataframe}
dim(present)
```
-Nama variabel pada data: "year", "boys", "girls"
```{r Nama dari variabel present}
names(present)
```
# Soal no.2
2.  Bagaimana jumlah data ini dibandingkan dengan data 
   Arbuthnot? Apakah mereka berada pada skala yang sama?

- summary data :   
```{r summary data dari data present dan arbuthnot}
summary(present)
summary(arbuthnot)
```
- Jumlah data
```{r data present dan arbuthnot}
sum(present$boys, present$girls)
sum(arbuthnot$boys,arbuthnot$girls)
```
- Dimensi :
```{r dimensi data present dan arbuthnot}
dim(present)
dim(arbuthnot)
```
Jawab : Dari data ini, tampak jelas skala dari 2 data ini berbeda dimana dalam jumlah data dan dimensi saja data present terpaut jauh dari data arbuthnot.

# Soal no.3
Buatlah plot yang menampilkan rasio laki-laki dan perempuan untuk setiap tahun dalam kumpulan data. Apa yang kamu dapatkan?
``` {r plot-boys-girls-ratio}
present$ratio <- present$boys/present$girls
plot(x = present$year, y = present$ratio, type = "l", xlab = "Tahun", ylab = "Rasio laki-laki dan perempuan")
```
Jawab : Dari grafik yang sudah ditampilkan, didapat bahwa ternyata rasio laki-laki dan perempuan di AS secara keseluruhan cenderung mengalami penurunan. Ratio tertinggi berada pada interval tahun 1940-1950. Sedangkan ratio terendah berada pada interval tahun 1990-2000.
# Soal no.4
Apakah pengamatan pada data Arbuthnot mengenai anak laki-laki yang dilahirkan memiliki proporsi yang lebih besar dibandingkan anak perempuan di AS? Sertakan gambaran plot dalam tanggapan Anda.
```{r present-boys-vs-girls}
present$boys > present$girls
```

```{r present-plot-boys-vs-girls}
plot(x = present$year, y = present$boys, type = "l", col = "blue", xlab = "Tahun", ylab = "Jumlah Kelahiran")
lines(x =  present$year, y = present$girls, col = "red")
legend("bottomright", legend = c("Boys", "Girls"), col = c("blue", "red"), lty=1:1)

```
Jawab : Dari data yang dihasilkan, dapat diamati bahwa tiap tahunnya jumlah anak laki-laki selalu lebih banyak dari wanita
# Soal no.5
Pada tahun berapa kita melihat jumlah kelahiran terbanyak di AS?
```{r present-total}
present$total <- present$boys + present$girls
```
``` {r max-total-year}
present$year[which.max(present$total)]
```
Jawab : Jumlah kelahiran terbanyak di AS yaitu pada tahun 1961
